臺灣臺中地方法院刑事判決　　　　　　　　　　　　九十一年度訴緝字第四八五號
　　公　訴　人　臺灣臺中地方法院檢察署檢察官
　　被　　　告　甲○○
　　　　　（原名蘇耿良）
右列被告因違反毒品危害防制條例案件，經檢察官提起公訴（九十年度毒偵字第五四
一三號）及移
    主  文
甲○○施用第一級毒品，累犯，處有期徒刑壹年；又連續施用第二級毒品，累犯，處
有期徒刑捌月，扣案第二級毒品安非他命肆包（合計毛重：拾壹點捌公克）均沒收銷
燬之。應執行有期徒刑壹年陸月，扣案第二級毒品安非他命肆包（合計毛重：拾壹點
捌公克）均沒收銷燬之。
    事  實
一、甲○○（原名蘇耿良）前因違反麻醉藥品管理條例案件，經法院判處有期徒刑五
    月確定，於民國八十七年七月十七日易科罰金執行完畢。又因施用毒品案件，經
    觀察、勒戒後，認無繼續施用毒品之傾向，由臺灣臺中地方法院檢察署檢察官於
八十七年八月二十八日，以八十七年度偵字第一六三七六、一六三七七、一六三
    七八號為不起訴處分確定；復因施用毒品案件，經觀察、勒戒後，認有繼續施用
    毒品之傾向，由檢察官聲請簡易判決處刑，經本院沙鹿簡易庭於八十八年四月十
    九日，以八十八年度沙簡字第二三八號判處有期徒刑六月；再因施用毒品案件，
    由檢察官聲請簡易判決處刑，經本院沙鹿簡易庭於八十九一月三十一日，以八十
    九年度沙簡字第七四號判處有期徒刑六月，二者接續執行，於九十年六月六日縮
    刑期滿執行完畢。詎仍不知戒絕，於九十年八月十一日晚間七時三十分許回溯二
    十四小時內，在不詳地點，以不詳方式，施用第一級毒品海洛因一次；復基於概
    括犯意，自九十年八月十一日晚間七時三十分許回溯九十六小時內起至九十一年
    八月二十四日下午四時五十分許止，在臺中市○○路租屋處，以在玻璃管內加熱
    吸食之方式，連續施用第二級毒品安非他命多次，施用頻率不定。嗣先於九十年
    八月十一日晚間七時三十分許，在臺中縣警察局大甲分局接受強制採尿，其尿液
    經送檢驗結果，呈嗎啡及甲基安非他命陽性反應而查知上情；再於九十一年八月
    二十四日下午四時五十分許，在臺中縣大甲鎮○○路○段五六六巷一之三二號日
    南國小後方稻田內為警查獲，並扣得第二級毒品安非他命四包（合計毛重：十一
    點八公克，另扣得與本案無關之第一級毒品海洛因一包，毛重：一點五公克）。
二、案經臺中縣警察局大甲分局報告臺灣臺中地方法院檢察署檢察官偵查起訴及移送
    併案。
    理  由
一、訊據被告甲○○承認右揭施用安非他命之事實，惟否認有何施用海洛因犯行，辯
    稱：伊並沒有施用海洛因，不知驗尿報告為何會呈陽性反應云云。經查：
  (一)被告施用第一級毒品犯行部分
  1.按海洛因經注射入人體後，約百分之八十於二十四小時內自尿中排出，有行政院
    衛生署藥物食品檢驗局八十一年九月八日藥檢壹字第八一一四八八五號函可參
    。又尿液檢驗固有可能產生偽陽性反應，但利用精密的儀器分析，將可排除偽陽
    性之可能，例如以氣相層析質譜儀作藥物及其代謝物之定性及定量分析，幾乎不
    會有偽陽性反應產生，亦有行政院國軍退除役官兵輔導委員會臺北榮民總醫院八
    十三年四月七日北總內字第○三○五九號函可憑。
  2.被告於九十年八月十一日晚間七時三十分許，在臺中縣警察局大甲分局接受強制
    採尿，其尿液經初步檢驗，呈鴉片代謝物陽性反應，再以氣相層析質譜儀確認結
    果，其嗎啡濃度高達一○九八ｎｇ＼ｍｌ，遠超出最低可檢濃度七○ｎｇ＼ｍｌ
    ，有中山醫學大學附設醫院藥物濫用檢測中心出具之尿液檢驗報告附卷可稽（見
    五四一三號偵卷第一六頁），足見被告確有於九十年八月十一日晚間七時三十分
    許採尿回溯前二十四小時內施用海洛因之犯行。
  (二)被告施用第二級毒品犯行部分
    被告前揭施用安非他命犯罪事實，業據其於本院審理時坦承不諱（見本院訴緝卷
    九十一年十月八日審判筆錄第五頁），且被告二次驗尿結果，均呈甲基安非他命
    陽性反應，分別有中山醫學大學附設醫院藥物濫用檢測中心出具之尿液檢驗報告
    及臺中縣衛生局出具之檢驗尿水報告書在卷可稽（見二五四五偵卷第三九頁），
    復有第二級毒品安非他命四包（合計毛重：十一點八公克）扣案可資佐證，足見
    被告自白與事實相符。
  (三)綜上所述，被告所辯不足採信。本件事證明確，被告犯行堪以認定。
二、被告前因施用毒品案件，經觀察、勒戒後，認無繼續施用毒品之傾向，由臺灣臺
    中地方法院檢察署檢察官於八十七年八月二十八日，以八十七年度偵字第一六三
    七六、一六三七七、一六三七八號為不起訴處分確定，有該不起訴處分書附卷可
    考（見五四一三號偵卷第二一頁）；復因施用毒品案件，經觀察、勒戒後，認有
    繼續施用毒品之傾向，由檢察官聲請簡易判決處刑，經本院沙鹿簡易庭於八十八
    年四月十九日，以八十八年度沙簡字第二三八號判處有期徒刑六月，有該刑事判
    決在卷可按（見本院訴字卷第一○頁）；再因施用毒品案件，由檢察官聲請簡易
    判決處刑，經本院沙鹿簡易庭於八十九一月三十一日，以八十九年度沙簡字第七
    四號判處有期徒刑六月，亦有該刑事判決附卷可佐（見五四一三號偵卷第二三頁
    ）。被告四犯施用毒品，依法應予論科。
三、核被告所為，係犯毒品危害防制條例第十條第第一項、二項之施用第一、二級毒
    品罪。其因施用第二級毒品而持有毒品安非他命之低度行為，為施用之高度行為
    所吸收，不另論罪。被告先後多次施用安非他命犯行，時間緊接，犯罪構成要件
    相同，顯係基於概括犯意為之，應依連續犯之規定論以一罪，並加重其刑。公訴
    人雖未就被告於九十年八月十一日晚間七時三十分許回溯二十四小時以外時間施
    用安非他命之犯行提起公訴，惟此部分與起訴成罪之施用第二級毒品犯行有連續
    犯之裁判上一罪關係，為起訴效力所及，且經檢察官移送併案，本院自得併予審
    理。被告所犯上開二罪，犯意各別，行為互殊，應予分論併罰。被告前因違反麻
    醉藥品管理條例案件，經法院判處有期徒刑五月確定，於八十七年七月十七日易
    科罰金執行完畢，有刑案資料查註紀錄表在卷可憑（見二五四五號偵卷第一頁）
    ，其受有期徒刑執行完畢五年內再犯本件有期徒刑以上之各罪，為累犯，應依法
    就施用第一級毒品犯行部分加重其刑，就施用第二級毒品犯行部分遞加重其刑。
    爰審酌被告施用毒品除戕害自身健康外，併對社會秩序產生不良影響，施用安非
    他命期間長達一年，犯罪後承認部分犯行等一切情狀，分別量處如主文所示之刑
    ，並定其應執行之刑。扣案安非他命四包（合計毛重：十一點八公克），屬本案
    查獲之毒品，不論屬於犯人與否，均應依毒品危害防制條第十八條第一項前段之
    規定，宣告沒收銷燬。另扣案第一級毒品海洛因一包（毛重：一點五公克），核
    與本件被告犯行無關，爰不於本案中宣告沒收銷燬，併予敘明。
據上論斷，應依刑事訴訟法第二百九十九條第一項前段，毒品危害防制條例第十條第
一項、第二項、第二十條第三項前段、第十八條第一項前段，刑法第十一條前段、第
五十六條、第四十七條、第五十一條第五款，判決如主文。
本案經檢察官林彥良到庭執行職務。
中      華      民      國      九十一      年    十    月    二十二    日
                                臺灣臺中地方法院刑事第四庭
                                    審判長法  官  鄭 文 祺
                                          法  官  張 靜 琪
                                          法  官  羅 智 文
右正本證明與原本無異。
如不服本判決，應於判決送達後十日內向本院提出上訴狀，上訴於臺灣高等法院臺中
分院( 須附繕本 )。
                                          書記官
中      華      民      國      九十一      年    十    月    二十四    日
附錄論罪科刑法條
毒品危害防制條例第十條
施用第一級毒品者，處六月以上五年以下有期徒刑。
施用第二級毒品者，處三年以下有期徒刑。
